臺灣桃園地方法院宣示判決筆錄       100年度審訴字第2082號
公  訴  人  臺灣桃園地方法院檢察署檢察官
被      告  陳明宗
指定辯護人  本院公設辯護人  林銘宏
上列被告因違反毒品危害防制條例案件（起訴案號：100 年度毒
偵字第2733 號），於中華民國100年10月25日上午11時，在本院
第14法庭宣示判決，出席職員如下：
          法  官   游紅桃
          書記官   陳恩如
          通  譯
法官起立朗讀判決主文、犯罪事實要旨、附記事項、處罰條文，
及告以上訴限制、期間並提出上訴狀之法院，且諭知記載其內容
：
一、主  文：
    陳明宗施用第一級毒品，累犯，處有期徒刑壹年，扣案之第
    一級毒品海洛因貳拾參包（驗餘淨重共肆點參捌公克）及外
    包裝袋均沒收銷燬之，注射針筒拾陸支、注射用生理食鹽水
    捌支、糖粉壹包、分裝杓陸支、分裝袋伍拾伍個及秤重用鐵
    盤壹個均沒收。又施用第二級毒品，累犯，處有期徒刑柒月
    ，扣案之第二級毒品甲基安非他命肆包（驗餘淨重共參點捌
    肆陸肆公克）及外包裝袋均沒收銷燬之，糖粉壹包（同上）
    、分裝杓陸支（同上）、分裝袋伍拾伍個（同上）及秤重用
    鐵盤壹個（同上）均沒收。應執行有期徒刑壹年伍月，扣案
    之第一級毒品海洛因貳拾參包（驗餘淨重共肆點參捌公克）
    及外包裝袋、第二級毒品甲基安非他命肆包（驗餘淨重共參
    點捌肆陸肆公克）及外包裝袋均沒收銷燬之，注射針筒拾陸
    支、注射用生理食鹽水捌支、糖粉壹包、分裝杓陸支、分裝
    袋伍拾伍個及秤重用鐵盤壹個均沒收。
二、犯罪事實要旨：
    陳明宗前因施用毒品案件，經臺灣士林地方院（下稱士林地
    院）裁定送觀察、勒戒後，認有繼續施用毒品之傾向，再經
    士林地院以87年度毒聲字第783 號裁定令入戒治處所施以強
    制戒治，嗣經士林地院以88年度毒聲字第399 號裁定停止戒
    治，所餘戒治期間付保護管束，於民國88年10月21日保護管
    束期滿，未經撤銷停止戒治，視為執行完畢，並由臺灣士林
    地方法院檢察署檢察官以88年度戒毒偵字第22號為不起訴處
    分確定。復於前開強制戒治執行完畢釋放後5 年內之92年間
    ，因施用毒品案件，經士林地院以92年度訴字第102 號判決
    判處有期徒刑1 年2 月、8 月，應執行有期徒刑1 年8 月確
    定，於94年8 月19日縮刑期滿執行完畢；復因：(1)施用毒品
    案件，經臺灣高等法院以95年度上訴字第3867號判決判處有
    期徒刑1 年2 月確定；(2)另因竊盜案件，經臺灣臺北地方法
    院以96年度易字第3 號判決判處有期徒刑10月，(3)又因竊盜
    案件，經士林地院以95年度易字第1508號判決分別判處有期
    徒刑6 月、1 年，應執行有期徒刑1 年4 月確定；(4)再因施
    用毒品案件，經士林地院以96年訴字第63號判處有期徒刑7
    月、7 月，應執行有期徒刑1 年，嗣經臺灣高等法院以96年
    度上訴字第1608號判決上訴駁回確定。上開(1)至(4)案經臺灣
    高等法院以96年度聲減字第4244號裁定減刑及定應執行刑為
    有期徒刑2 年2 月確定。後又因施用毒品案件，分別經(5)士
    林地院以96年度訴字第853 號判決判處應執行有期徒刑9 月
    確定、(6)經臺灣高等法院以97年度上訴字第3832號判決判處
    有期徒刑4 月確定，(5)、(6)二案經臺灣高等法院以98年度聲
    字第356 號裁定應執行有期徒刑1 年確定，並與前揭應執行
    刑有期徒刑2 年2 月接續執行，於99年2 月10日縮刑期滿執
    行完畢（於本案構成累犯）。詎仍不知悔改，復分別基於施
    用第一級毒品海洛因及第二級毒品甲基安非他命之犯意，於
    100 年5 月24日下午某時，在臺北市○○區○○路4 段61巷
    9 弄2 號1 樓之住處，以將甲基安非他命放入玻璃球內燒烤
    之方式，施用甲基安非他命1 次；又於100 年5 月26日凌晨
    3 時許，在桃園縣大園鄉○○路與大工路口，以針筒注射方
    式施用第一級毒品海洛因1 次。嗣因陳明宗於100 年5 月26
    日凌晨3 時35分許，因駕車超速違規經警盤查，當場在陳明
    宗包包內扣得如附表編號一、二所示之毒品（含外包裝袋）
    ，及其所有如附表所示供其施用毒品所用之物，始悉上情。
三、附記事項：
（一）扣案之海洛因23包、甲基安非他命4 包，分別係查獲之第
      一、二級毒品，而其外包裝袋因附著第一級毒品粉末或第
      二級毒品結晶，外包裝袋與毒品結合一體無法析離，或析
      離需費甚鉅，應與毒品同視，均應依毒品危害防制條例第
      18條第1 項前段規定，諭知沒收銷燬之。至附表編號一、
      二備註欄所示鑑定所耗損之第二級毒品甲基安非他命、第
      一級毒品海洛因，既已鑑驗用罄而滅失，自無庸宣告沒收
      銷燬。
（二）至另扣案之不明粉末1 包（編號24號），經送驗結果，未
      發現含法定毒品成分，此有法務部調查局濫用藥物實驗室
      100 年7 月8 日調科壹字第10023015400 號鑑定書1 份在
      卷可稽，復查無其他積極證據足以證明與本案有關，爰不
      予宣告沒收，附此敘明。
四、處罰條文：
    毒品危害防制條例第10條第1 項、第2 項、第18條第1 項前
    段，刑法第11條、第47條第1 項、第51條第5 款、第38條第
    1 項第2 款。
五、協商判決除有刑事訴訟法第455 條之4 第1 項第1 款於本訊
    問程序終結前，被告撤銷協商合意或檢察官撤回協商聲請者
    ；第2 款被告協商之意思非出於自由意志者；第4 款被告所
    犯之罪非第455 條之2 第1 項所定得以協商判決者；第6 款
    被告有其他較重之裁判上一罪之犯罪事實者；第7 款法院認
    應諭知免刑或免訴、不受理者情形之一，及違反同條第2 項
    「法院應於協商合意範圍內為判決；法院為協商判決所科之
    刑，以宣告緩刑或2 年以下有期徒刑、拘役或罰金為限」之
    規定者外，不得上訴。
六、如有前述得上訴之情形，得自判決送達後10日內，向本院提
    出上訴書狀，上訴於第二審法院。
中    華    民    國  100    年    10    月     25    日
                        刑事庭  法  官  游紅桃
                                書記官  陳恩如
以上正本證明與原本無異
                                書記官  陳恩如
中    華    民    國  100    年    10    月     25    日
附錄本案論罪科刑依據之法條：
毒品危害防制條例第10條
施用第一級毒品者，處6 月以上5 年以下有期徒刑。
施用第二級毒品者，處3 年以下有期徒刑。
  附  表
 ┌─┬─────────┬───────────────┬──────┐
 │編│     名稱         │ 數        量                 │  備   註   │
 │號│                  │                              │            │
 ├─┼─────────┼───────────────┼──────┤
 │1 │甲基安非他命與外包│4 包（甲基安非他命驗餘淨重3.84│取樣0.0511克│
 │  │裝袋              │     64公克）                 │已鑑析用罄而│
 │  │                  │                              │不存在      │
 ├─┼─────────┼───────────────┼──────┤
 │2 │海洛因與外包裝袋  │23包（編號1 至23海洛因驗餘淨重│取樣0.08公克│
 │  │                  │      4.38公克，外包裝袋總重5.│已鑑析用罄而│
 │  │                  │     29公克）                 │不存在      │
 ├─┼─────────┼───────────────┼──────┤
 │3 │注射針筒          │16支                          │被告陳明宗所│
 ├─┼─────────┼───────────────┤有，並供其施│
 │4 │注射用生理食鹽水  │8支                           │用第一級毒品│
 ├─┼─────────┼───────────────┤海洛因所用之│
 │5 │糖粉              │1包                           │物          │
 ├─┼─────────┼───────────────┼──────┤
 │6 │分裝杓            │6支                           │被告陳明宗所│
 ├─┼─────────┼───────────────┤有，並供其施│
 │7 │分裝袋            │55個                          │用第一、二級│
 ├─┼─────────┼───────────────┤毒品所用之物│
 │8 │秤重用鐵盤        │1個                           │            │
 └─┴─────────┴───────────────┴──────┘